臺灣桃園地方法院刑事判決　　　　　　　　　　　　　九十一年度訴字第二五四號
　　公　訴　人　臺灣桃園地方法院檢察署檢察官
　　被　　　告　甲○○
右列被告因違反毒品危害防制條例案件，經檢察官提起公訴（九十年度毒偵字第四二
七二號、第三三七七號、三七八六號），本院判決如左：
    主  文
甲○○連續施用第一級毒品，處有期徒刑捌月。扣案之第一級毒品海洛因壹包，淨重
零點零伍公克及殘餘第一級毒品海洛因之空袋壹個，沒收銷燬之；扣案之使用過注射
針筒肆支、未使用過之注射針筒壹支沒收。
    事  實
一、甲○○曾於民國九十年間因施用第一級毒品案件，經本院裁定送觀察、勒戒，期
    滿認無施用傾向，經臺灣桃園地方法院檢察署檢察官以九十年度毒偵字第一七八
    二號為不起訴處分確定。但甲○○仍未戒除毒癮，於不起訴處分確定後五年內，
    基於施用第一級毒品之概括犯意，自九十年八月十九日起，在其位於桃園縣中壢
    市光明里三十一鄰下舊社六十五號住處，連續施用第一級毒品海洛因，為警於九
    十年八月十九日二十三時四十分許，在桃園縣中壢市○○路三十四巷十七號前查
    獲，並扣得其所有第一級毒品海洛因一包，淨重○點○五公克、使用過之注射針
    筒一支及未使用過之注射針銅一支。甲○○為警查獲後，經檢察官諭令交保候傳
    ，詎仍承前開犯意，連續施用第一級毒品海洛因多次，復為警於九十年九月二十
    日十四時許，在上開住處查獲，並扣得其所有使用過之注射針筒二支。甲○○第
    二次為警查獲後，續承前開犯意，施用第一級毒品海洛因，於九十年十月三十日
    警方前往其上開住處時，主動向警方表示施用第一級毒品海洛因，並交出其所有
    使用過之針筒一支及殘留第一級毒品之海洛因之空袋一個而為警三度查獲，並經
    本院於九十年十月三十日以以九十年毒聲字第四四一三號裁定送臺灣桃園看守所
    附設勒戒處所觀察、勒戒後，期滿認其有繼續施用毒品之傾向，復於九十年十一
    月二十八日以九十年度毒聲字第四七九二號裁定令入戒治處所施以強制戒治，期
    間為一年。
二、案經桃園縣警察局中壢分局報告臺灣桃園地方法院檢察署檢察官偵查起訴。
    理  由
一、右揭犯罪事實，業據被告甲○○坦承不諱，又被告於右揭時、地，為警查獲時所
    採集之尿液，經送桃園縣衛生局檢驗結果，呈嗎啡陽性反應，有被採尿人名編號
    對照表（參九十年度毒偵字第三三七七號卷第十四頁、九十年度毒偵字第十頁、
    九十年度毒偵字第四二七二號卷第十頁）、桃園縣衛生局九十年九月十九日、九
    十年十月二十三日、九十年十二月三日不法藥物尿液檢定書各一份（參同上三三
    七七號偵卷第三十五頁、三七八六號偵卷第二十四頁、四二七二號偵卷第十頁後
    附）、台灣檢驗科技股份有限公司濫用尿液檢驗報告（參三七八六號卷第二十六
    頁）在卷可憑，足徵被告自白與事實相符，堪以採信。又扣案之毒品經送法務部
    調查局鑑定結果確為第一級毒品海洛因，並有該局九十年九月十日（90）陸（一
    ）字第九○一七九○三○號鑑定通知書紙附卷可考（參三三七七號卷第三十一頁
    ）。又被告前因施用毒品，經本院裁定觀察、勒戒，期滿認無繼續施用傾向，經
    臺灣桃園地方法院檢察署檢察官於九十年五月十八日以九十年度偵字第一七八二
    號為不起訴處分確定，五年內再犯施用毒品罪，經本院裁定送桃園看守所附設勒
    戒處所觀察、勒戒，期滿認有繼續施用傾向，復於九十年十一月二十八日以九十
    年度毒聲字第四七九二號裁定令入戒治處所施以強制戒治，期間為一年，此有臺
    灣桃園看守所附設勒戒處所九十年十一月八日桃所澄衛勒字第○一二七五號函及
    有無繼續施用毒品傾向證明書可按，從而被告於前犯毒品案件經不起訴書處分確
    定後，五年內二犯本件犯行，已足認定，應依法論科。
二、核被告所為，係犯毒品危害防制條例第十條第一項施用第一級毒品罪。被告施用
    第一級毒品海洛因時持有毒品之低度行為應為施用之高度行為所吸收，不另論罪
    。被告先後多次犯行，時間緊接，犯罪構成要件相同，顯係基於概括犯意為之，
    為連續犯，以一罪論，應依法加重其刑。被告第三次施用第一級毒品之犯行，雖
    係出於主動向警方供出，惟其此次犯行與其於九十年八月十九日、同年九月二十
    日為警發覺查獲之施用第一級毒品之犯行，為連續犯之裁判上一罪，是尚不該當
    於刑法第六十二條自首減輕之要件，附此敘明。爰審酌被告於八十七間甫經執行
    觀察、勒戒，猶不知悔改，仍有繼續施用毒品之行為，顯見其意志不堅，惟念其
    施用毒品係自戕之行為，尚無害及他人等一切情狀，量處如主文所示之刑。扣案
    之第一級毒品海洛因一包，淨重○點○五公克，及殘留第一級毒品海洛因空袋一
    個，海洛因量微無法自空袋析出，均為供被告施用之第一級毒品，不問屬於被告
    與否，依毒品危害防制條例第十八條第一項前段宣告沒收銷燬之；另扣案之使用
    過注射針筒四支，為供被告犯本件施用第一級毒品罪所用之物，及未使用過之注
    射針筒一支，為供被告預備犯施用第一級毒品罪之物，且均為被告所有，業據被
    告供明在卷，併依刑法第三十八條第一項第二款宣告沒收。
據上論斷，應依刑事訴訟法第二百九十九條第一項前段，毒品危害防制條例第十條第
一項、第十八條第一項前段，刑法第十一條前段、第五十六條、第三十八條第一項第
二款，判決如主文。
本案經檢察官廖先志到庭執行職務。
中      華      民      國    九十一    年      四      月      九      日
                                臺灣桃園地方法院刑事第二庭
                                    審判長法  官  王  兆  飛
                                          法  官  王  美  玲
                                          法  官  李  桂  英
右正本證明與原本無異。
如不服本判決，應於判決送達後十日內，向本院提出上訴狀。
                                          書記官  梁  麗  雲
中      華      民      國    九十一    年      四      月     十二     日
附論罪科刑依據之法條：
毒品危害防制條例第十條第一項
施用第一級毒品者，處六月以上五年以下有期徒刑。
